【裁判字號】    94,簡上,702
【裁判日期】    950630
【裁判案由】    家暴傷害等
【裁判全文】
臺灣板橋地方法院刑事判決             94年度簡上字第702號
上  訴  人  臺灣板橋地方法院檢察署檢察官
上  訴  人
即  被  告  甲○○
選任辯護人  甘義平律師
            莊秀銘律師
            蕭俊龍律師
上列上訴人因被告過失傷害等案件，不服本院民國94年10月31日
94年度簡字第4783號第一審判決（聲請簡易判決處刑案號：94年
度偵字第7096號），提起上訴，本院管轄之第二審合議庭判決如
下：
    主  文
上訴均駁回。
甲○○緩刑貳年，緩刑期內付保護管束。
    事  實
一、甲○○與乙○○係夫妻（現已離婚），二人間具有家庭暴力
    防治法第3 條第1 款所定之家庭成員關係。二人間感情不甚
    和睦，屢有爭執，二人於民國94年3 月14日22時30分許，在
    台北縣三重市○○○街25號4 樓住處，為小孩應於何人房間
    內睡覺等細故產生爭執，乙○○欲進入甲○○及小孩睡覺之
    房間時，甲○○為阻止乙○○之行動，一時情緒失控，竟萌
    生傷害之犯意，徒手勒住乙○○之頸部，因乙○○右耳戴有
    耳環，於掙脫時遭甲○○之右手扯動，因而受有右耳瘀傷（
    0. 5公分x0.5公分）之傷害；嗣乙○○為求自衛，以手抓甲
    ○○之下體（傷害部分未據甲○○告訴），甲○○於氣憤中
    又萌生恐嚇之犯意，手持原放置於其房間內之水果刀一把，
    恐嚇乙○○，揚言令其不得接近小孩，否則就要讓小孩及乙
    ○○死，致使乙○○心生畏懼，致生危害於安全，嗣經乙○
    ○連絡娘家兄弟報警始查悉上情。
二、案經乙○○訴由臺北縣政府警察局三重分局報請臺灣板橋地
    方法院檢察署檢察官偵查後，聲請簡易判決處刑。
    理  由
一、訊據被告甲○○固不否認本件案發時其與乙○○係夫妻，二
    人間具有家庭暴力防治法第3 條第1 款所定之家庭成員關係
    ，二人感情不甚和睦，屢有爭執；於94年3 月14日22時30分
    許，在台北縣三重市○○○街25號4 樓住處，其與乙○○發
    生肢體接觸、推擠；嗣乙○○家人與警察叫門，其開門時，
    有手持水果刀；而乙○○確實受有右耳瘀傷（0.5 公分x0.5
    公分）之傷害等情。惟矢口否認有何傷害或恐嚇之犯行，辯
    稱：告訴人乙○○所受前揭右耳瘀傷（0.5 公分x0.5公分）
    之傷害，並非其行為所造成；且其本人也沒有手持水果刀，
    揚言對乙○○恐嚇稱不得接近小孩，否則就要讓小孩及乙○
    ○死等語云云。惟查，本件被告確於前揭時、地傷害並恐嚇
    乙○○等情，有下列證據可資證明：
    (一)證人乙○○於本院審理中證稱：94年3 月14日22時30分許
      ，在台北縣三重市○○○街25號4 樓住處，我與被告甲○
      ○發生爭執，當時被告從我背面用右手勒住我的脖子，我
      掙脫時被告的手就勾到我的右耳朵，因為當時我有戴耳環
      ，被告的手碰到我的耳環，所以造成我的右耳受傷，有流
      血和瘀青；另我要掙脫的時候，為了自衛，所以有抓被告
      的下體；我抓被告下體後，他很生氣，就拿水果刀出來，
      不准我接近小孩，那時小孩一直哭，被告還說如果我把小
      孩抱走，他就要讓我和小孩兩個都死，當時我很害怕，就
      跑到我自己的房間，傳簡訊給我住在附近的兩個弟弟，請
      他們幫我報警。後來有三名警察跟我爸爸、弟弟都有來，
      他們到場後，被告仍將他自己和小孩關在自己房間內不開
      門，後來我爸爸出聲叫小孩，小孩有回應說「公公來了」
      之後，被告才開門，當時被告手上還拿著水果刀，不過看
      到警察被告就將水果刀放下了等語。（見本院卷第46-52
      頁）
    (二)證人丙○○於本院審理中證稱：94年3 月14日22時30分許
      ，我有到被告上開住處去處理被告和乙○○之糾紛，當時
      他們家大門開著，乙○○叫我不要出聲，說被告在房間裡
      面挾持小孩，會有危險，我就依乙○○所言沒有出聲；經
      查看被告房門反鎖，門內沒有聲音，我就請乙○○出聲叫
      房間內的被告及小孩，被告就回答說不要吵要睡覺，小孩
      也有這麼說；後來我同事上來，接著還有乙○○的弟弟和
      家長都有來；因為人多有腳步聲，被告聽到後有起來回應
      ，後來就自己開門出來，我有看到被告手上有持刀，我當
      時是穿制服，就命被告將刀子放下，被告就將刀子放在旁
      邊，然後我將被告帶到客廳，試圖排解糾紛，避免雙方繼
      續爭吵，後來我就把被告帶到派出所聊天，讓被告心情放
      鬆等語（見本院卷第54-55頁）
    (三)此外，並有臺北縣立醫院驗傷診斷書一紙、台北縣政府警
      察局三重分局處理家庭暴力與兒少保護令案件調查紀錄通
      報表、現場報告表影本各一份、乙○○傷勢照片二幀、現
      場照片四幀、三重分局永福分駐派出所受理各類案件紀錄
      表影本一紙附卷可稽（見偵查卷第9 、12-13 、16-19 頁
      ）。
    (四)本件被告雖否認犯行，惟其所為傷害及恐嚇犯行已據證人
      乙○○指訴綦詳，且其於前揭時、地確曾手持水果刀一節
      ，亦據證人即到場處理之員警丙○○證述明確，已如前述
      。是被告於夫妻口角中，竟持水果刀與妻子相向，衡諸常
      情，自堪認足使被害人乙○○心生恐懼，而危害於安全。
      是被告空言否認犯行，自無可採。
    (五)綜上調查，本件事證明確，被告傷害、恐嚇等犯行堪予認
      定。辯護意旨雖以：告訴人乙○○於案發當天有錄音，並
      未錄到被告有其所指之傷害、恐嚇言詞，可見告訴人所言
      不實，不足採信云云。惟查本件告訴人乙○○於本院已明
      確證稱本件案發當日並沒有全程錄音，因為不可能隨時帶
      著錄音機等語（見本院卷第52頁），而衡諸常情，告訴人
      乙○○於受被告勒住脖子或持水果刀恐嚇之時，自救尚且
      不及，豈有再分神加以錄音之可能，是前開辯護意旨所陳
      情狀，並不足以據為有利被告之認定，附此說明。
二、核被告甲○○所為，係犯刑法第277 條第1 項之傷害罪及同
    法第305 條之恐嚇危害安全罪，被告所為上揭二行為間，犯
    意各別，行為互殊，應分論併罰。原審因而適用上開法條及
    刑法第41條第1 項前段、第42條第2 項，罰金罰鍰提高標準
    條例第1 條前段、第2 條之規定，就被告所犯傷害罪部分，
    量處罰金5 千元；就被告所犯恐嚇危害安全罪部分，量處拘
    役30日，並分別諭知易服勞役及易科罰金之折算標準，經核
    其認事用法，均無不當，量刑亦稱妥適，應予維持。被告提
    起上訴否認犯罪，指摘原判決不當，為無理由，應予駁回。
    再按，上訴權為法律賦與被告之固有權限，被告提起上訴，
    乃其正當權利之行使，尚難以被告提起上訴之事實，即謂被
    告所為係浪費司法資源，犯後態度不佳，公訴人以被告濫行
    上訴為由，請求撤銷原判決，量處被告有期徒刑3 月，亦無
    理由，應併予駁回。
三、另查，被告前未曾受有期徒刑以上刑之宣告，有臺灣高等法
    院被告前案紀錄表一份附卷可稽，其因夫妻感情不睦，言語
    爭執中，一時情緒失控而為本件傷害犯行，復於遭告訴抓其
    下體後，心生憤怒而為恐嚇犯行，致罹刑典；惟其事後已恢
    復理性，與告訴人乙○○協議離婚，和平分手，告訴人乙○
    ○亦已表明願撤回對被告之告訴，要給被告一條生路等情，
    已據告訴人當庭陳述明確，並有刑事告訴撤回狀一紙附卷可
    稽（見本院簡上字卷第40頁）。雖被告因從事教職，恐留存
    不良紀錄，故仍否認犯行，惟本院仍認被告經此偵、審教訓
    後，當知所警惕，信無再犯之虞，本院因認原審對被告所宣
    告之刑，以暫不執行為適當，爰併諭知宣告緩刑2 年，以勵
    自新。末按犯家庭暴力罪或違反保護令罪而受緩刑之宣告者
    ，在緩刑期內應付保護管束，家庭暴力防治法第30條第1項
    定有明文，查被告本件行為時與告訴人係夫妻關係，為家庭
    暴力防治法第3 條第2 款所列之家庭成員，被告犯家庭暴力
    罪，雖獲緩刑之寬典，依照前開說明，仍應依法在緩刑期內
    付保護管束，俾確實使被告有正確之兩性溝通觀念。
據上論斷，應依刑事訴訟法第455 條之1 第1 項、第3 項、第36
8 條、第373 條，刑法第74條第1 款，家庭暴力防制法第30條第
1項，判決如主文。
本案經檢察官林俊儀到庭執行職務。
中    華    民    國    95    年    6     月    30    日
                  刑事第五庭審判長法  官  陳坤地
                                  法  官  李麗珠
                                  法  官  許映鈞
以上正本證明與原本無異。
本件不得上訴。
                                  書記官  呂苗澂
中    華    民    國    95    年    6     月    30    日
本件論罪科刑法條：
中華民國刑法第277條
傷害人之身體或健康者，處三年以下有期徒刑、拘役或一千元以
下罰金。
犯前項之罪因而致人於死者，處無期徒刑或七年以上有期徒刑；
致重傷者，處三年以上十年以下有期徒刑。
中華民國刑法第305條
以加害生命、身體、自由、名譽、財產之事，恐嚇他人致生危害
於安全者，處二年以下有期徒刑、拘役或三百元以下罰金。


司法院資訊處製作；財團法人民間司法改革基金會備份。
